臺灣臺南地方法院刑事判決　　　　　　　　　　　　　九十一年度交訴字第二二號
　　公　訴　人　臺灣台南地方法院檢察署檢察官
　　被　　　告　乙○○
右列被告因過失致死案件，經檢察官提起公訴（九十年度營偵字第一七五七號、第一
八五一號），本院判決如左：
    主  文
乙○○因過失致人於死，處有期徒刑壹年，緩刑伍年。
    事  實
一、乙○○於民國九十年七月二十七日晚上七時許，駕駛車號ＴＥ─２５７９號自小
    客車，沿省道台一線由西往東方向行駛，行經縣道南八十線台南縣後壁鄉平安村
    高架橋黑嗂9左30C1電線桿處時，本應注意汽車行駛時，駕駛人應注意車前狀況
    ，並隨時採取必要之安全措施及行車速度，依標誌或標線之規定，無標誌或標線
    者，在郊外道路時速不得超過六十公里，而依當時情形，又無不能注意之情事，
    其能注意竟疏於注意車前狀況，且以時速逾六十五公里之高速超速急馳，致撞及
    由莊來發所騎駛自對向行駛而至之車號ＮＹＮ─８４５號重型機車，造成莊來發
    人車倒地，受有顱內出血及頭部撞傷，經送醫急救後仍延至九十年七月二十九日
    下午二時許不治死亡。車禍事故發生後，台南縣警察局白河分局長安派出所員警
    丙○○到場處理，在警員尚不知何人為肇事車輛之駕駛人前，乙○○主動表示其
    為駕駛人並自首犯行，接受裁判。
二、案經台南縣警察局白河分局報請臺灣台南地方法院檢察署檢察官相驗後自動檢舉
    暨莊來發之子甲○○訴由臺灣台南地方法院檢察署檢察官偵查起訴。
    理  由
一、訊據被告乙○○對於右開時、地駕車發生車禍致被害人莊來發死亡之事實均坦承
    不諱，復有台南縣警察局道路交通事故調查報告表一紙、道路交通事故現場蒐證
    照片六幀在卷可資佐證，而死者莊來發係因本件車禍死亡，亦經臺灣台南地方法
    院檢察署檢察官督同檢驗員相驗明確，並製有勘驗筆錄、驗斷書及相驗屍體證明
    書等附卷可憑。按汽車行駛時，駕駛人應注意車前狀況，並隨時採取必要之安全
    措施；行車速度，依標誌或標線之規定，無標誌或標線者，在郊外道路時速不得
    超過六十公里，道路交通安全規則第九十四條第三項、第九十三條第一項第一款
    分別定有明文。查被告有經正常程序考領駕照，為有駕駛經驗之人，對於上開交
    通安全規則自知之甚稔，為其應注意之事項，而肇事當時係夜間無照明、天候陰
    、雙線道、柏油路面、中心劃設雙黃限制線、無慢車道劃分、路面乾燥、無缺陷
    、視距良好、無障礙物，有前開調查報告表存卷可考，足見依當時狀況被告並無
    不能注意之情狀。而被告所駕駛之自小客車在肇事現場留有兩側各為二五．七公
    尺及三一．三公尺之煞車痕，有前開調查報告表其上之事故現場圖載明可稽，依
    交通部函頒之一般公路汽車煞車距離、行車速度對照表可知，在三年以上之乾燥
    瀝青路面狀況下，行車速度達六十五公里時所需之煞車距離為二四公尺，時速七
    十公里時所需之煞車距離為二七．九公尺，有交通部道路交通安全督會訂５．４
    ．交導登（６２）字第二三二號函文可資查考，以此對照可知，被告在肇事當時
    之行車速度應已超過時速六十五公里無疑，是被告應注意且能注意竟疏未注意車
    前狀況，復以時速逾六十五公里之高速超速急馳，致閃避失當撞及由莊來發所騎
    駛自對向行駛而至之機車，莊來發並因之人車倒地受傷送醫不治死亡，被告自有
    違前開規定之注意義務，其顯有過失，本件車禍經送臺灣省台南區車輛行車事故
    鑑定委員會鑑定結果亦同此認定，有該委員會南鑑字第九一００八二號鑑定意見
    書一份在卷可為佐參。又本件被害人莊來發係因此次車禍不治死亡，是被告乙○
    ○之過失駕駛行為，與被害人之死亡結果間，具有相當因果關係，亦無疑義。從
    而，本件事證已甚明確，被告前揭犯行，堪以認定。
二、核被告乙○○所為，係犯刑法第二百七十六條第一項之過失致人於死罪。又其肇
    事後未被有偵查權之公務員或機關發覺其為犯嫌前，留在事故現場向到場處理之
    警員自承犯行，進而接受裁判，此業經被告供明在卷可按，並經證人即本件車禍
    現場處理員警丙○○到庭陳證無訛，被告行為合乎自首之要件，應依刑法第六十
    二條前段減輕其刑。爰審酌被告之品行、應負過失責任之程度、及造成被害人莊
    來發死亡之結果、其犯後之態度尚稱良好且已與被害人家屬達成民事和解等一切
    情狀，量處如主文所示之刑，以資懲儆。查被告乙○○前未曾受有期徒刑以上刑
    之宣告，有臺灣高等法院被告全國前案紀錄表附卷可稽，其因一時短於思慮致罹
    刑章，經此次偵審程序教訓，當知所警惕，諒無再犯之虞，本院復考量被告為初
    犯且係自首犯罪，其於事後並已與被害人家屬達成和解賠償損失，有台南縣後壁
    鄉調解委員會調解筆錄一紙在卷可憑，本院因認前開對被告宣告之刑，以暫不執
    行為適當，爰併宣告緩刑五年，以啟自新，並觀後效。
據上論斷，應依刑事訴訟法第二百九十九條第一項前段，刑法第二百七十六條第一項
、第六十二條前段、第七十四條第一款，罰金罰鍰提高標準條例第一條前段，判決如
主文。
本案經檢察官王森榮到庭執行職務。
中      華      民      國      九十一      年      四      月    九    日
                                      臺灣臺南地方法院交通法庭
              法  官  張  瑛  宗
右正本證明與原本無異。
如不服本判決，應於判決送達後十日內，向本院提出上訴狀。
                                          書記官  陳  志  德
中      華      民      國      九十一      年      四      月    十    日
附錄本案論罪科刑法條：
中華民國刑法第二百七十六條
 (過失致死罪)
因過失致人於死者，處二年以下有期徒刑、拘役或二千元以下罰金。
從事業務之人，因業務上之過失犯前項之罪者，處五年以下有期徒刑或拘役，得併科
三千元以下罰金。
